臺灣高等法院刑事裁定
110年度聲字第1214號
聲  請  人  臺灣高等檢察署檢察官
受  刑  人  唐春謄




上列聲請人因受刑人數罪併罰有二裁判以上，聲請定其應執行之
刑（聲請案號：臺灣高等檢察署110年度執聲字第527號），本院
裁定如下：
    主  文
唐春謄犯如附表所示各罪所處之刑，應執行有期徒刑捌年貳月。
    理  由
一、聲請意旨略以：受刑人唐春謄違反槍砲彈藥刀械管制條例等
    數罪，先後經判決確定如附表，應依刑法第53條、第51條第
    5款、第50條第1項第1款、第2項規定，定其應執行之刑，爰
    依刑事訴訟法第477條第1項之規定聲請裁定等語。
二、按裁判確定前犯數罪者，併合處罰之，但得易科罰金與不得
    易科罰金之罪，不在此限；前項但書情形，受刑人請求檢察
    官聲請定應執行刑者，依第51條規定定之；數罪併罰，有二
    裁判以上者，依第51條之規定，定其應執行之刑；數罪併罰
    ，分別宣告多數有期徒刑者，於各刑中之最長期以上，各刑
    合併之刑期以下，定其刑期，但不得逾30年，刑法第50條第
    1項但書第1款、第2項、第53條及第51條第5款分別定有明文
    。準此，合於數罪併罰之數罪，其中有得易科罰金之罪與不
    得易科罰金之罪，須經受刑人請求檢察官聲請，始得依刑法
    第51條第5款之規定定其應執行之刑。又數罪併罰中之一罪
    ，依刑法規定得易科罰金，若因與不得易科之他罪併合處罰
    結果，而不得易科罰金時，原可易科罰金部分所處之刑，自
    亦無庸為易科折算標準之記載，司法院釋字第144號解釋意
    旨亦可資參照。再刑事訴訟法第370條第2項、第3項，已針
    對第二審上訴案件之定應執行之刑，明定有不利益變更禁止
    原則之適用；而分屬不同案件之數罪併罰有應更定執行刑之
    情形，倘一裁判宣告數罪之刑，曾經定其執行刑，再與其他
    裁判宣告之刑定其執行刑時，在法理上亦應同受此原則之拘
    束。亦即，另定之執行刑，其裁量所定之刑期，不得較重於
    前定之執行刑加計後裁判宣告之刑之總和（最高法院103年
    度台抗字第674號、第707號裁定意旨參照）。
三、經查，本件受刑人因施用第一級毒品、施用第二級毒品、非
    法持有可發射子彈具殺傷力之槍枝、非法販賣可發射子彈具
    殺傷力之槍枝等數罪，先後經臺灣桃園地方法院、本院判處
    如附表各編號所示之刑，均經確定在案，此有如附表各編號
    所示之判決、本院被告前案紀錄表存卷可佐。又附表編號5
    所處罪刑係得易科罰金之罪刑，與附表編號1至4、6至7所處
    罪刑均係不得易科罰金之罪刑，原依刑法第50條第1項但書
    之規定不得併合處罰，惟受刑人已具狀請求檢察官向法院聲
    請定其應執行刑，有臺灣桃園地方檢察署依102年1月23日修
    正之刑法第50條調查受刑人是否聲請定應執行刑調查表附卷
    可參，本院自應依刑法第50條第2項之規定，依同法第51條
    規定定其應執行刑。茲檢察官向最後事實審之本院聲請定其
    應執行之刑，本院審核認其聲請於法尚無不合，經審酌受刑
    人如附表各罪所示刑度之外部限制（總刑期為有期徒刑10年
    10月），及附表編號1至3所示之罪，前經臺灣桃園地方法院
    以109年度審訴字第196號判決應執行有期徒刑1年10月確定
    ，附表編號6至7所示之罪，前經本院以109年度上訴字第374
    5號判決應執行有期徒刑6年4月，併科罰金新臺幣（下同）1
    0萬元、附表編號1至5所示之罪，前經臺灣桃園地方法院以1
    09年度聲字第4132號裁定應執行有期徒刑2年8月確定，及受
    刑人所犯如附表編號1至5所示之罪均屬施用毒品罪，犯罪類
    型相同，各自行為態樣、動機均相同，此部分責任非難重複
    之程度亦較高，附表編號6、7所示之罪均為違反槍砲彈藥刀
    械管制條例之罪，且審酌受刑人所犯施用毒品罪及非法持有
    可發射子彈具殺傷力之槍枝罪、非法販賣可發射子彈具殺傷
    力槍枝罪之法律目的、違反之嚴重性、所犯數罪為整體非難
    評價，及貫徹刑法量刑公平正義理念之內部限制等，定其應
    執行之刑如主文所示。至受刑人所犯附表編號6、7所示之罪
    ，均經宣告併科罰金，惟觀諸檢察官聲請書所載，檢察官係
    依刑法第51條第5款宣告多數有期徒刑部分定應執行刑之規
    定聲請，是檢察官並未聲請就罰金刑部分一併定應執行刑，
    仍應依原確定判決宣告應執行之刑併予執行，附此敘明。　
    　
四、據上論斷，應依刑事訴訟法第477條第1項，刑法第53條、第
    51條第5款、第50條第1項但書、第2項，裁定如主文。
中　　華　　民　　國　　110 　年　　3 　　月　　31　　日
              　　刑事第十八庭  審判長法　官  何俏美
                                      法　官  黃紹紘
                                      法　官  陳海寧
以上正本證明與原本無異。      
如不服本裁定，應於收受送達後5日內向本院提出抗告狀。
                                      書記官  謝文傑
中　　華　　民　　國　　110 　年　　3 　　月　　31　　日
附表：
編號 罪名 宣告刑 犯罪日期 最後事實審  確定判決  備註     法院案號 判決日期 法院案號 確定日期  1 施用第一級毒品 有期徒刑10月  108年6月30日22時55分許為警採尿時起回溯26小時內之某時 臺灣桃園地方法院109年度審訴字第196號 109年5月22日 臺灣桃園地方法院109年度審訴字第196號 109年6月23日 ①編號1至3部分，前經臺灣桃園地方法院109年度審訴字第196號判決應執行有期徒刑1年10月確定。 ②附表編號1至5部分，前經臺灣桃園地方法院109年度聲字第4132號裁定應執行有期徒刑2年8月確定。 　 2 施用第一級毒品 有期徒刑9月  108年9月9日 臺灣桃園地方法院109年度審訴字第196號 109年5月22日 臺灣桃園地方法院109年度審訴字第196號 109年6月23日  3 施用第二級毒品 有期徒刑7月 108年9月9日 臺灣桃園地方法院109年度審訴字第196號 109年5月22日 臺灣桃園地方法院109年度審訴字第196號 109年6月23日  4 施用第一級毒品 有期徒刑8月  108年1月24日19時42分許為警採尿時起回溯26小時內之某時 臺灣桃園地方法院108年度審訴字第1708號 109年5月15日 臺灣桃園地方法院108年度審訴字第1708號 109年6月29日  5 施用第二級毒品 有期徒刑6月 108年1月24日 臺灣桃園地方法院108年度審訴字第1708號 109年5月15日 臺灣桃園地方法院108年度審訴字第1708號 109年6月29日  6 非法持有可發射子彈具殺傷力之槍枝罪 有期徒刑3年4月（併科罰金新臺幣5萬元） 107年7月間某日至108年1月24日 臺灣高等法院109年度上訴字第3745號 109年12月29日 臺灣高等法院109年度上訴字第3745號 110年1月28日 附表編號6至7部分，前經臺灣高等法院109年度上訴字第3745號判決應執行有期徒刑6年4月，併科罰金新臺幣10萬元確定。 7 非法販賣可發射子彈具殺傷力之槍枝罪 有期徒刑4年2月（併科罰金新臺幣6萬元） 108年1月24日 臺灣高等法院109年度上訴字第3745號 109年12月29日 臺灣高等法院109年度上訴字第3745號 110年1月28日